【裁判字號】    95,上訴,162
【裁判日期】    950227
【裁判案由】    違反毒品危害防制條例
【裁判全文】
臺灣高等法院高雄分院刑事判決         95年度上訴字第162號
上  訴  人  臺灣高雄地方法院檢察署檢察官
被      告  甲○○
                    現另案於臺灣高雄監獄執行
上列上訴人因被告違反毒品危害防制條例案件，不服臺灣高雄地
方法院94年度訴字第3379號中華民國94年12月19日第一審判決（
起訴案號：臺灣高雄方法院檢察署94年度毒偵字第7428號，併案
案號：95年毒偵字第475號），提起上訴，本院判決如下：
    主  文
原判決撤銷。
甲○○連續施用第一級毒品，處有期徒刑捌月。扣案之第一級毒
品海洛因壹包（淨重零點零玖公克，空包裝重零點貳壹公克）沒
收銷燬之。
    事  實
一、甲○○前因施用毒品案件，經台灣高雄地方法院於民國94年
    5 月23日以94年度毒聲字第1329號裁定送觀察、勒戒後，認
    無繼續施用毒品傾向，於94年6 月17日觀察、勒戒執行完畢
    釋放，並由臺灣高雄地方法院檢察署檢察官於同日以94年度
    毒偵字第4310號為不起訴處分在案。猶未能戒除毒癮，復於
    觀察勒戒執行完畢後5 年內，基於施用第一級毒品海洛因之
    概括犯意，於94年8月26日下午2時35分採尿前回溯24小時內
    某時（不含公權力拘束期間），在不詳地點施用第一級毒品
    海洛因1次。嗣於94年8 月26日下午1時15分許，在高雄市○
    ○區○○路與八德路口為警查獲，並扣得第一級毒品海洛因
    1包 (淨重0.09公克)。又於同年10月30日下午4 時15分許，
    回溯24小內之某時，在不詳地點施用第一級毒品海洛因1 次
    。嗣於同年月30日下午1 時20分許，因另案被通緝，在高雄
    市○○區○○路與南華路口遭警逮捕而發現其有施用毒品前
    科，乃採集其尿液送驗而查獲。
二、案經高雄市政府警察局苓雅分局報請臺灣高雄地方法院檢察
    署檢察官偵查起訴。
    理  由
一、前揭連續施用第一級毒品之事實，業據被告於本院審理中坦
    認不諱，並有高雄市政府警察局苓雅分局（下稱苓雅分局）
    製作之扣押筆錄、扣押物品收據、扣押物品目錄表各1 份、
    照片2幀附卷可稽。且被告先後2次經警採集尿液分別送請高
    雄市立凱旋醫院檢驗結果，均確呈嗎啡（即海洛因進入人體
    之代謝物）陽性反應，有該醫院出具之濫用藥物尿液檢驗報
    告2份附卷可參。至扣案白粉1包經送法務部調查局鑑驗結果
    ，確含第一級毒品海洛因成分（淨重0.09公克，空包裝重0.
    21公克），亦有該局出具之鑑定通知書1 份在卷可考。綜上
    ，足認被告前開自白應與事實相符，堪予採信。又被告前因
    施用毒品案件，經台灣高雄地方法院於94年5 月23日以94年
    度毒聲字第1329號裁定送觀察、勒戒後，認無繼續施用毒品
    傾向，於94年6 月17日執行完畢釋放，並由臺灣高雄地方法
    院檢察署檢察官於同日以94年度毒偵字第4310號為不起訴處
    分等情，有臺灣高等法院被告前案紀錄表、全國施用毒品案
    件紀錄表、受觀察勒戒人毒品及前科紀錄簡列表及前開不起
    訴處分書各1 份附卷可按。其於觀察、勒戒執行完畢釋放後
    ，5 年內再犯本件施用第一級毒品罪，應依毒品危害防制條
    例第23條第2 項依法追訴。本件事證明確，被告犯行洵堪認
    定，應予依法論科。
二、按海洛因係毒品危害防制條例第2 條第2 項第1 款明定之第
    一級毒品。核被告所為，係犯該條例第10條第1 項之施用第
    一級毒品罪。被告先後2 次施用第一級毒品犯行，時間緊接
    ，所犯構成要件相同之罪，顯係基於概括犯意為之，為連續
    犯，應以一罪論，並依法加重其刑。其於施用前後持有海洛
    因之低度行為，應為施用之高度行為所吸收，不另論罪。
三、原審為論罪科刑之判決固非無見，惟原判決未及就併案連續
    犯部分併予審判，自有未合，檢察官上訴意旨指摘及此，上
    訴為有理由，應由本院將原判決予撤銷改判。爰審酌被告前
    因施用毒品案件，經觀察、勒戒執行完畢後，仍未能徹底戒
    絕毒品，顯見其意志薄弱，非經相當時間與毒品隔離，難於
    矯治並戒除毒癮，惟念及施用毒品犯罪究屬僅戕害自己之身
    體健康，尚未對他人造成危害，且被告於審理時坦承犯行之
    態度等一切情狀，量處如主文第2 項所示之刑。至扣案毒品
    確為第一級毒品海洛因（淨重0.09公克，空包裝重0.21公克
    ），已如前述，應依毒品危害防制條例第18條第1 項前段宣
    告沒收銷燬之。送驗耗損部分，因已滅失，爰不另宣告沒收
    銷燬；空包裝袋部分，因其上殘留有第一級毒品海洛因，難
    以析離，應一體視同毒品，併予宣告沒收銷燬之，併此敘明
    。
據上論結，應依刑事訴訟法第369條第1項前段、第364條、第299
條第1項前段，毒品危害防制條例第10條第1項、第18條第1 項前
段、刑法第11條前段、第56條，判決如主文。
本案經檢察官郭振昌到庭執行職務。
中    華    民    國    95    年    2     月    27    日
                  刑事第一庭    審判長法  官  郭雅美
                                      法  官  簡志瑩
                                      法  官  莊崑山
以上正本證明與原本無異。
如不服本判決，應於判決送達後10日內向本院提出上訴狀，其未
敘述理由者並應於提出上訴狀後10日內向本院補提理由書（應附
繕本）。
中    華    民    國    95    年    3     月    1     日
                                      書記官  張文斌
附錄本案論罪科刑法條全文：
毒品危害防制條例第10條第1項
施用第一級毒品者，處6月以上5年以下有期徒刑。


司法院資訊處製作；財團法人民間司法改革基金會備份。
